【裁判字號】    97,訴,5514
【裁判日期】    980123
【裁判案由】    毒品危害防制條例
【裁判全文】
臺灣板橋地方法院刑事判決              97年度訴字第5514號
公  訴  人  臺灣板橋地方法院檢察署檢察官
被      告  甲○○
上列被告因違反毒品危害防制條例案件，經檢察官提起公訴（九
十七年度毒偵字第八○七六號、第八一七八號），被告就被訴事
實為有罪陳述，本院改行簡式審判程序審理，判決如下：
    主  文
甲○○施用第一級毒品，累犯，處有期徒刑捌月；又施用第一級
毒品，累犯，處有期徒刑捌月，扣案第一級毒品海洛因（驗餘淨
重零點零肆肆伍公克），沒收銷燬之，毒品外包裝袋壹個，沒收
之。應執行有期徒刑壹年貳月，扣案第一級毒品海洛因（驗餘淨
重零點零肆肆伍公克），沒收銷燬之，毒品外包裝袋壹個，沒收
之。
    事  實
一、甲○○前於民國八十八年間，因施用毒品案件，經本院裁定
    移送觀察、勒戒後，認無繼續施用毒品之傾向，由臺灣板橋
    地方法院檢察署檢察官以八十八年度毒偵字第二七○二號為
    不起訴處分確定。復於八十九年間，再因施用第一級毒品案
    件，經本院裁定移送觀察勒戒，因有繼續施用毒品傾向，再
    裁定令入戒治處所施以強制戒治，於九十年八月七日強制戒
    治期滿。而其施用毒品犯行，並由同署檢察官提起公訴，並
    經本院以八十九年度訴字第一五一二號判決判處有期徒刑八
    月確定。再因施用第一級、第二級毒品罪，經本院以九十一
    年度訴字第一三四九號判決判處有期徒刑七月、三月，應執
    行有期徒刑八月確定，上開各罪接續執行，於九十四年二月
    二日假釋出監，至九十四年五月十六日假釋期滿未經撤銷視
    為執行完畢。又於九十四年間，因施用第一級、第二級毒品
    罪，經本院以九十四年度訴字第三○一三號判決判處有期徒
    刑十月、四月，嗣經減刑為有期徒刑五月、二月，應執行有
    期徒刑六月，於九十六年七月十六日執行完畢。詎仍不知悔
    改，復基於施用第一級毒品海洛因之犯意，先於九十七年八
    月二十八日上午八時許，在臺北縣三峽鎮嘉添里嘉添四十四
    號住處內，以針筒施打方式施用海洛因一次，又於九十七年
    九月二十四日上午某時許，在上址以相同方式施用海洛因一
    次（上開施用毒品器具於施用後業已丟棄滅失），嗣於九十
    七年八月二十八日經警通知採尿，另於九十七年九月二十四
    日上午十一時十分許，為警於臺北縣三峽鎮○○路一五二巷
    與大仁路口扣得海洛因一小包（驗餘淨重○．○四四五公克
    ），始悉上情。
二、案經臺北縣政府警察局三峽分局移送臺灣板橋地方法院檢察
    署檢察官偵查起訴，本院改行簡式審判程序審理。
    理  由
一、訊據被告甲○○對於上揭施用海洛因之犯行坦承不諱。被告
    為警查獲時所採之尿液，分別以ＥＩＡ酵素免疫分析法初驗
    、ＧＣ／ＭＳ氣相層析質譜儀法確認複驗後均呈鴉片類之陽
    性反應，此有臺灣檢驗科技股份有限公司九十七年九月十二
    日、十月十七日（見九十七年度毒偵字第八一七八號卷第六
    頁、九十七年度毒偵字第八○七六號卷第二十九頁）濫用藥
    物檢驗報告書二紙在卷足稽。扣案之乳白色粉末一包，經鑑
    定內含第一級毒品海洛因之成分，驗餘毒品淨重○．○四四
    五公克，此有卷附交通部民用航空局航空醫務中心九十七年
    十月八日航藥鑑字第○九七五二○七號毒品鑑定書一紙可按
    （見本院卷）。按依現行（修正後）毒品危害防制條例就施
    用毒品者，祇於「初犯」及「五年後再犯」二種情形，有其
    追訴條件之限制，即須於初犯經觀察、勒戒或強制戒治釋放
    後，五年內均無施用毒品之行為，始能認其前所實施之觀察
    、勒戒或強制戒治已足遮斷毒癮，而得於五年後再犯時，再
    予適用初犯之規定，重行觀察、勒戒等程序。倘五年內已經
    再犯，被依法追訴處罰，縱其第三次（或第三次以上）施用
    毒品之時間在初犯釋放五年以後，即與「五年後再犯」之情
    形有別，且因已於「五年內再犯」，顯見其再犯率甚高，原
    實施觀察、勒戒或強制戒治，已無法收其實效，而無五年戒
    斷期之存在，自無再經觀察、勒戒及強制戒治之必要，應得
    逕行追訴處罰，此有最高法院九十五年度台上字第一○七一
    號判決、最高法院九十五年度第七次刑事庭會議決議足資參
    照。查被告曾於八十八年間，因施用毒品案件，經本院裁定
    移送觀察、勒戒後，認無繼續施用毒品之傾向，由臺灣板橋
    地方法院檢察署檢察官以八十八年度毒偵字第二七○二號為
    不起訴處分確定。復於八十九年間，再因施用第一級毒品案
    件，經本院裁定移送觀察勒戒，因有繼續施用毒品傾向，再
    裁定令入戒治處所施以強制戒治，於九十年八月七日強制戒
    治期滿。而其施用毒品犯行，並由同署檢察官提起公訴，並
    經本院以八十九年度訴字第一五一二號判決判處有期徒刑八
    月確定。再因施用第一級、第二級毒品罪，經本院以九十一
    年度訴字第一三四九號判決判處有期徒刑七月、三月，應執
    行有期徒刑八月確定，上開各罪接續執行，於九十四年二月
    二日假釋出監，至九十四年五月十六日假釋期滿未經撤銷視
    為執行完畢。又於九十四年間，因施用第一級、第二級毒品
    罪，經本院以九十四年度訴字第三○一三號判決判處有期徒
    刑十月、四月，嗣經減刑為有期徒刑五月、二月，應執行有
    期徒刑六月，於九十六年七月十六日執行完畢，被告本次再
    犯施用毒品犯行，依上揭最高法院判決、刑事庭會議決議意
    旨，顯非五年後再犯，自合於毒品危害防制條例第二十三條
    第二項之起訴條件，此有臺灣高等法院被告前案紀錄表、法
    務部在監在押資料表附卷可按。被告自白與事實相符，事證
    明確，犯行洵堪認定，應依法論科。
二、核被告所為，係犯毒品危害防制條例第十條第一項施用第一
    級毒品罪。其施用前後持有第一級毒品之行為為施用第一級
    毒品行為之當然手段，為施用之行為所吸收不另論罪。被告
    所犯二次施用毒品犯行，犯意各別，行為互殊，雖觸犯構成
    要件相同之罪名，仍為數罪，應予分論併罰之。被告曾有事
    實欄所載罪刑執行紀錄，最近一次徒刑之執行完畢係於九十
    六年七月十六日，此有上開被告前案紀錄表一份在卷可稽，
    被告於五年以內，故意再犯本件最重本刑為有期徒刑以上之
    罪，應依刑法第四十七條第一項之規定，論以累犯，並加重
    其刑。爰審酌被告屢次施用毒品而不思悔改，品行不端，意
    志力薄弱，其施用毒品經強制戒治後，仍無法斷絕施用毒品
    惡習，若非將其處以較長之刑期，與社會上毒品來源隔離，
    使其能深自反省，斷絕與毒品之接觸，不足以改正施用毒品
    惡習，並懲所犯及被告犯罪後對於施用毒品之犯行，已經坦
    承，態度良好等一切情狀，分別量處如主文所示之刑，以資
    懲儆，並定其應執行刑。末查，扣案第一級毒品海洛因驗餘
    淨重○．○四四五公克，為查獲之毒品，應依毒品危害防制
    條例第十八條第一項前段，沒收銷燬之；毒品外包裝袋一個
    ，係供被告犯罪所用之物，為被告所有，業據被告供明在卷
    ，應依刑法第三十八條第一項第二款之規定沒收之。
據上論斷，應依刑事訴訟法第二百七十三條之一第一項、第二百
九十九條第一項前段，毒品危害防制條例第十條第一項、第十八
條第一項前段，刑法第十一條前段、第四十七條第一項、第五十
一條第五款、第三十八條第一項第二款，判決如主文。
本案經檢察官林珮菁到庭執行職務
中    華    民    國    98    年    1     月    23    日
                      臺灣板橋地方法院刑事第四庭
                              法  官  王綽光
以上正本證明與原本無異
如不服本判決應於收受送達後十日內向本院提出上訴書狀，並應
敘述上訴理由; 其未敘述上訴理由者，應於上訴期間屆滿後二十
日內向本院補提理由書（均需按他造當事人之人數附繕本，切勿
逕送上級法院）
                              書記官  許清秋
中    華    民    國    98    年    2     月    3     日
附錄論罪科刑法條全文：
毒品危害防制條例第十條
施用第一級毒品者，處六月以上五年以下有期徒刑。
施用第二級毒品者，處三年以下有期徒刑。


司法院資訊處製作；財團法人民間司法改革基金會備份。
